臺灣澎湖地方法院小額民事判決
  110年度馬小字第132號
原      告    許筱芹  
              陳鈞睿  
兼上二人共同
訴訟代理人    陳家豪  
被      告    韓蕾    
上列當事人間請求返還押租金事件，本院於民國111年1月13日
言詞辯論終結，判決如下：
    主      文
被告應給付原告新臺幣陸萬元。
訴訟費用新臺幣壹仟元由被告負擔。
本判決得假執行。但如被告以新臺幣陸萬元為原告預供擔保後，
得免為假執行。
  事實及理由
一、原告主張：原告因欲向被告租用房屋，先於民國110年5月15
    日交付押金新台幣（下同）1萬元予被告以保留房間，嗣兩
    造於110年6月28日簽訂房（店）屋租賃契約書（下稱系爭租
    約），約定租賃期限自110年6月 28日起至111年6月28日止
    ，每月租金1萬元，並由被告預收6個月租金等項，原告即於
    簽約當日另繳付6萬元租金。惟原告簽約後隨即發現房屋設
    備不佳，遂於同日向被告表明不願承租房屋，並要求被告自
    原告已交付 之7萬元中依約扣除1萬元後，將所餘之6萬元返
    還原告。被告起初同意原告之要求，嗣又反悔而要求扣除2
    萬元，僅願退還原告5萬元，兩造幾經協調未果，原告爰依
    系爭租約法律關係，請求被告給付6萬元，原告並願供擔保
    ，請准宣告假執行。
二、被告則以：原告確實有在110年5 月15日交付押金1萬元給被
    告保留房間，6 月28日簽約時又預付了半年的租金6萬元，
    但原告於簽約後當日隨即要求被告要換新床墊、新大門等，
    被告沒有答應，原告就說不租了，並要求被告返還7萬元，
    惟被告僅願返還5萬元，兩造協調未果拖延至今。既然原告
    沒有賠償被告2萬元，被告就不同意原告終止租約，系爭租
    約迄今仍有效存在，原告應繼續給付租金至租期屆滿止等語
    ，資為抗辯。並聲明：原告之訴及假執行之聲請均駁回。
三、本院判斷：
（一）原告主張兩造於110年6月28日簽訂為期1年，每月租金1萬
      元之系爭租約，原告並已交付被告押金及預付租金共7萬
      元，且原告於簽約當日即向被告表明不願繼續租用房屋等
      情，為兩造所自承，並據原告提出系爭租約、通訊軟體對
      話紀錄等為證，均堪信屬實。
（二）按定有期限之租賃契約，如約定當事人之一方於期限屆滿
      前，得終止契約者，其終止契約，應依民法第450條第3項
      之規定，先期通知，民法第453條定有明文。另按民法第4
      50條第3項規定：終止租賃契約，應依習慣先期通知；但
      不動產之租金，以星期、半個月或一個月定其支付之期限
      者，「出租人」應以曆定星期、半個月或一個月之末日為
      契約終止期，並應至少於一星期、半個月或一個月前通知
      之。該條項但書之規定，立法理由主要在於保護承租人，
      課出租人應預留契約終止之期間，以免承租人措手不及，
      在由承租人終止契約之情形，並無是項限制，仍以按本文
      規定，依習慣先期通知為已足；未定期限之租賃，當事人
      一方依民法第450條第2項規定，固得隨時終止契約，惟依
      同條第3項規定，終止契約應於該條項規定之相當期間前
      預行通知。又法律規定須預行通知，其目的在使相對人得
      從容準備出租與他人，或另行租用替代之租賃物，以免受
      不測之損害，故租賃契約如約定承租人得提前終止契約，
      惟須賠償出租人之損害，則出租人因承租人提前終止契約
      所生之損害既可獲填補而免不測，承租人即無先期通知終
      止契約之必要，而得即時終止之。再者終止權之性質，係
      屬形成權一種，而形成權係賦予一方當事人得依其單方之
      意思表示，使法律關係之效力得以消滅，且此項意思表示
      即無須得他方當事人之同意。經查，本件系爭租約雖定有
      期限，惟從系爭租約第7條約定：「契約期間內乙方（指
      原告，下同）若擬遷離他處時，乙方不得向甲方（指被告
      ，下同）請求租金償還、移轉費及其他任何名目之權利金
      ，而應無條件將該房（店）屋照原狀還甲方，乙方不得異
      議。」及系爭租約第18條「特約應受強制執行之事項」第
      1項約定：「租賃期間內乙方若擬提前遷離他處時，乙方
      應賠償甲方一個月租金，乙方決無異議。」等語之文義以
      觀，系爭租約約定，顯然同意承租人即原告於租約期限屆
      滿前，得單方即時終止租約，僅承租人應賠償出租人即被
      告一個月之租金，是本件原告主張其於110年6月28日已向
      被告表明不願承租而提前終止系爭租約，僅須賠償被告1
      個月租金1萬元一節，自屬有據，被告辯稱系爭租約仍有
      效存在而得繼續收取租金云云，尚非可採。
（三）綜上，被告就所收受之7萬元除得扣取1萬元之賠償金外，
      所餘6萬元應悉數返還予原告。 　　　
四、從而，原告依系爭租約法律關係，請求被告給付如主文第一
    項所示之金額，為有理由，應予准許。
五、本件係依民事訴訟法第436條之8第1項適用小額訴訟程序所
    為被告敗訴之判決，依同法第436條之20規定，應依職權宣
    告假執行，並依同法第436條之23規定準用同法第436 條第2
     項規定適用同法第392 條第2 項之規定，依職權宣告被告
    預供擔保，得免為假執行。並依同法第436條之19第1 項規
    定，確定本件訴訟費用為1,000 元。
六、訴訟費用負擔之依據：民事訴訟法第78條。
中　　華　　民　　國　　111 　年　　1 　　月　　27　　日
                  臺灣澎湖地方法院馬公簡易庭
                      法  官  陳順輝
以上正本係照原本作成。
如不服本判決，應於送達後20日內向本院提出上訴狀並表明上訴
由，如於本判決宣示後送達前提起上訴者，應於判決送達後20日
內補提上訴理由書（須附繕本）。如委任律師提起上訴者，應一
併繳納上訴審裁判費。
中　　華　　民　　國　　111 　年　　1 　　月　　27　　日

                      書記官　許致愷